【裁判字號】    99,裁,1231
【裁判日期】    990527
【裁判案由】    營業稅
【裁判全文】
最  高  行  政  法  院  裁  定
                                      99年度裁字第1231號
上  訴  人  元華興業股份有限公司
                      12樓
代  表  人  甲○○
訴訟代理人  陳峰富  律師
            黃博駿  律師
            林佳穎  律師
被 上訴 人  財政部臺灣省北區國稅局
代  表  人  陳文宗
上列當事人間營業稅事件，上訴人對於中華民國99年3月4日臺北
高等行政法院98年度訴字第1796號判決，提起上訴，本院裁定如
下：
    主  文
上訴駁回。
上訴審訴訟費用由上訴人負擔。
    理  由
一、按對於高等行政法院判決之上訴，非以其違背法令為理由，
    不得為之，行政訴訟法第242條定有明文。依同法第243條第
    1項規定，判決不適用法規或適用不當者，為違背法令；而
    判決有同條第2項所列各款情形之一者，為當然違背法令。
    是當事人以高等行政法院判決有不適用法規或適用法規不當
    為上訴最高行政法院之理由時，其上訴狀或理由書應有具體
    之指摘，並揭示該法規之條項或其內容。如以行政訴訟法第
    243條第2項所列各款情形為理由時，其上訴狀或理由書，應
    揭示合於該條項各款之事實，如未依此項方法表明者，即難
    認為已對高等行政法院判決之違背法令有具體之指摘，其上
    訴自難認為合法。
二、本件被上訴人依財政部臺灣省中區國稅局及臺灣臺中地方法
    院檢察署通報資料，查得上訴人於民國93年3月間進貨，未
    依規定取得合法憑證，而取具非實際交易對象虛設行號百唐
    行銷股份有限公司（下稱百唐公司）開立之字軌號碼：YU00
    000000號等不實統一發票5紙，銷售額計新臺幣（下同）1,0
    00萬元（不含稅），作為進項憑證，申報扣抵銷項稅額50萬
    元，經審理違章成立，除核定補徵營業稅額50萬元，並按所
    漏稅額處以3倍之罰鍰計150萬元。上訴人不服，遂循序提起
    本件行政訴訟。
三、本件上訴人對於高等行政法院判決上訴，主張略以：營業人
    若確有進貨之事實，不論是否以虛設行號開立之發票作為進
    項憑證申報扣抵稅款者，不得一律以營業稅法第51條第5款
    論罰；是以，原審法院既認定上訴人確有交易之事實，且所
    進貨支付之價款均已含應支付之進項稅額，此有銷貨統一發
    票與銀行付款紀錄可稽，惟仍按營業稅法第51條第5款規定
    駁回上訴人之訴，實有違司法院釋字第337號解釋意旨，其
    判決實有違背法令等語；惟原判決斟酌全辯論意旨及調查證
    據之結果，認定上訴人係於93年3月間進貨，未依規定取得
    實際交易對象開立之合法憑證，而以虛設行號百唐公司所開
    立不實統一發票5紙作為進項憑證，持以申報扣抵銷項稅額
    且未能就被上訴人查得及指摘事項，提供有利反證及合理說
    明以實其說等情，已詳述其得心證之理由；並就上訴人之主
    張，何以不足採取，分別予以指駁甚明。經核其所適用之法
    規與該案應適用之現行法規並無違背，與解釋判例亦無牴觸
    亦與憲法所定保障人民財產權無違，亦無所謂判決不備理由
    及理由矛盾之違法等情事。又證據之取捨與當事人所希冀者
    不同，致其事實之認定亦異於該當事人之主張者，不得謂為
    原判決有違背法令之情形，上訴人對於業經原判決詳予論述
    不採之事項再予爭執，核屬法律見解歧異，要難謂為原判決
    有違背法令之情形。上訴論旨，仍執前詞，指摘原判決違背
    法令，並非具體表明原判決有何合於不適用法規或適用不當
    ，或有行政訴訟法第243條第2項所列各款之情形，難認已對
    原判決之違背法令有具體之指摘。依首揭規定及說明，其上
    訴自不合法，應予駁回。
四、依行政訴訟法第249條第1項前段、第104條、民事訴訟法第9
    5條、第78條，裁定如主文。
中    華    民    國    99    年    5     月    27    日
                    最高行政法院第六庭
                        審判長法官  吳  明  鴻
                              法官  林  茂  權
                              法官  侯  東  昇
                              法官  劉  介  中
                              法官  黃  秋  鴻

以  上  正  本  證  明  與  原  本  無  異
中    華    民    國    99    年    5     月    28    日
                              書記官  吳  玫  瑩

司法院資訊處製作；財團法人民間司法改革基金會備份。
